【裁判字號】    98,上訴,1454
【裁判日期】    980708
【裁判案由】    違反毒品危害防制條例
【裁判全文】
臺灣高等法院臺中分院刑事判決        98年度上訴字第1454號
上  訴  人
即  被  告  甲○○
上列上訴人因違反毒品危害防制條例案件，不服臺灣南投地方法
院98年度審訴字第187號，中華民國98年5月27日第一審判決（起
訴案號：臺灣南投地方法院檢察署98年度毒偵字第222 號），提
起上訴，本院判決如下：
    主  文
上訴駁回。
    理  由
一、依刑事訴訟法第350條、第361條、第362條、第367條規定，
    不服地方法院之第一審判決而上訴者，須提出上訴書狀，並
    應敘明具體理由，為上訴必備之程式；其所提出之書狀未敘
    述上訴理由，或僅曾以言詞陳述上訴理由者，均應於上述期
    間屆滿後20日內補提理由書於第一審法院。第一審法院經形
    式審查，認逾期未補提上訴理由者，應定期間先命補正；逾
    期未補正者，為上訴不合法律上之程式，應以裁定駁回。倘
    已提出上訴理由，但所提非屬具體理由者，則由第二審法院
    以上訴不合法律上之程式，判決駁回。而所謂「具體理由」
    ，必係依據卷內既有訴訟資料或提出新事證，指摘或表明第
    一審判決有何採證認事、用法或量刑等足以影響判決本旨之
    不當或違法，而構成應予撤銷之具體事由，始克當之（例如
    ：依憑證據法則具體指出所採證據何以不具證據能力，或依
    憑卷證資料，明確指出所為證據證明力之判斷如何違背經驗
    、論理法則）；倘僅泛言原判決認定事實錯誤、違背法令、
    量刑失之過重過輕微，而未依上揭意旨指出具體事由，或形
    式上雖已指出具體事由，然該事由縱使屬實，亦不足以認為
    原判決有何不當或違法者（例如：對不具有調查必要性之證
    據，法院未依聲請調查亦未說明理由，或援用證據不當，但
    除去該證據仍應為同一事實之認定），皆難謂係具體理由，
    俾與第二審上訴制度旨在請求第二審法院撤銷、變更第一審
    不當或違法之判決，以實現個案救濟之立法目的相契合，並
    節制濫行上訴（最高法院97年度台上字第892號判決參照）
    。又第二審法院認為上訴書狀未敘述理由，依刑事訴訟法第
    367條但書規定，始應定期間命其補正。如認上訴書狀已敘
    述理由，但其理由非屬具體，其所為上訴，即不符上訴之法
    定要件，自得逕行判決駁回，無定期命補正問題（最高法院
    97年度台上字第3599號判決參照）。
二、經查：本件上訴人即被告（下稱被告）甲○○基於施用第一
    級毒品及施用第二級毒品之犯意，於98年2 月20日19、20時
    許，在南投縣埔里鎮某處其駕駛之車牌號碼HU-9566 號自小
    客車上，分別施用第一級毒品海洛因及施用第二級毒品甲基
    安非他命各1次，嗣於98年2月20日21時35分許為警採尿查獲
    等情，業經被告於原審審理時自承不諱，並有南投縣政府警
    察局埔里分局毒品案件委託檢驗尿液代號與真實姓名對照單
    及中山醫學大學附設醫院檢驗科藥物檢測中心98年3月5日實
    驗編號0000000號尿液檢驗報告各1份附卷可稽（見偵查卷第
    16、31頁），另扣案之毒品海洛因4包及甲基安非他命1包，
    經送行政院衛生署草屯療養院鑑定，結果檢出毒品海洛因及
    甲基安非他命之成分，亦有該院98年3月12日草療鑑字第098
    0300104號鑑定書1份在卷足憑（見原審卷第27頁），且經原
    審審酌卷內事證後，認被告於前案觀察勒戒執行完畢釋放後
    五年內，再犯施用毒品罪後又犯本案，其施用第一級毒品之
    犯行，罪證明確，適用毒品危害防制條例第10條第1 項、第
    2項之規定，且被告於有期徒刑執行完畢後5年內，故意再犯
    本件有期徒刑以上之罪，為累犯，應依刑法第47條第1 項規
    定加重其刑，而分別量處被告施用第一級毒品部分有期徒刑
    1年；施用第二級毒品部分有期徒刑6月，並定其應執行刑有
    期徒刑1年5月，並諭知扣案第一級毒品海洛因4 包、第二級
    毒品甲基安非他命1 包均沒收銷燬之，及扣案之玻璃球吸食
    器1 支沒收之。從形式上觀察，原判決並無認定事實錯誤、
    量刑瑕疵或違背法令之情形。被告甲○○上訴理由略以：因
    深深體會毒品危害之鉅以及其影響家庭社會層面之廣，所以
    在這之前已毅然決然的痛下唾棄毒品、遠離毒品之決心，目
    前也已漸漸遠離毒害，為此請求重新審酌考量被告遷過向善
    之心與殷殷期盼嶄新人生之美夢，懇請給予最輕之適當處分
    云云，並未依法指摘或表明第一審判決有何採證認事、用法
    或量刑等足以影響判決本旨之不當或違法，而構成應予撤銷
    之具體事由，是被告既未依據卷內既有訴訟資料或提出新事
    證，具體指摘或表明原判決關於認定事實、適用法律或量刑
    有何足以影響判決本旨而構成應予撤銷之違法或不當之具體
    事由。揆諸首揭說明，難認其已具體表明上訴理由，其上訴
    顯不合於法定要件，爰不經言詞辯論逕予駁回。
三、據上論斷，應依刑事訴訟法第367條前段、第372條，判決如
    主文。
中    華    民    國    98    年    7     月    8     日
            刑事第七庭    審判長法  官  林  榮  龍
                                法  官  江  錫  麟
                                法  官  張  惠  立
上列正本證明與原本無異。
施用第一級毒品罪部分，得上訴
施用第二級毒品罪部分，不得上訴
如不服本判決應於收受送達後十日內向本院提出上訴書狀，其未
敘述上訴理由者，並得於提起上訴後十日內向本院補提理由書 (
均須按他造當事人之人數附繕本)「切勿逕送上級法院」。
                                書記官  陳  慈  傳
中    華    民    國    98    年    7     月    9     日


司法院資訊處製作；財團法人民間司法改革基金會備份。
